臺灣臺北地方法院民事裁定  
111年度破字第16號
聲  請  人  雲翼科技有限公司聲報人張予瑄

                      送達地址：臺北市○○區○○○路0段00號00樓 
上列聲請人聲請相對人雲翼科技有限公司破產宣告事件，本院裁
定如下：
    主  文
聲請人應於本裁定送達後十日內，繳納聲請費用新臺幣貳仟元，
並補正如理由二所示事項，逾期未補，即駁回其聲請。
    理  由
一、按破產事件性質上屬非訟事件，應依非訟事件法第13條規定
    徵收聲請費，並以構成破產財團之財產價額計徵。又非訟事
    件之聲請，不合程式或不備其他要件者，法院應以裁定駁回
    之。但其情形可以補正者，法院應定期間先命補正，非訟事
    件法第30條之1定有明文。次按債權人聲請宣告破產時，應
    於聲請書敘明其債權之性質、數額及債務人不能清償其債務
    之事實，破產法第61條並有明文。　　
二、本件聲請人聲請宣告相對人雲翼科技有限公司破產，未據繳
    納聲請費，依其民事聲請宣告破產狀之主張，其得構成破產
    財團之財產價額為新臺幣（下同）1,970,861元，依非訟事
    件法第13條之規定，應徵聲請費用2,000元，且本件尚有如
    下事項應予補正。茲命聲請人於本裁定送達後10日內，繳納
    聲請費用2,000元，並補正下列事項，逾期未補，即駁回其
    聲請：
　㈠釋明相對人不能清償其債務之事實，該事實應包括相對人之
    財產狀況說明書，且財產狀況說明書應記載內容如下：
  ⒈如為現金或存款，記載其金額、保管人、存放地點，並提出
    存摺影本。
  ⒉如為應收款項、銀行借款、應付款項等，應列出明細。
  ⒊如為股票或有價證券，記載其張數、集保帳戶或保管人、保
    管地點、有無設定負擔及交易市值，並提出相關證明。
  ⒋如為其他動產，記載其保管地點、保管人、有無設定負擔及
    交易市值，並提出相關證明。
  ⒌如為不動產，記載其地號、建號、交易市值，並提出相關證
    明。
  ⒍如為投資，記載其投資金額、交易市值，並提出相關證明。
　㈡聲請人雖已提出債權人清冊，但內容請記載清冊製作時已知
    之全體債權人，應區分優先債權人（如抵押權、質權、積欠
    工資未滿6個月部分）及普通債權人，並應載明各債權名稱
    （不限於資產負債表之項目）、性質（如房屋貸款、貨款、
    借款、工程款等）及數額、債權發生之時間、清償期、利息
    、目前執行清償之進度、情形等詳為記載（請附證明文件，
    例如契約書、貨物訂購單及票據等影本），及就其債務有無
    提供擔保或保證（如設定抵押權、質權、簽發票據、有無連
    帶保證人等、擔保資產之種類）註明，另應附上全體債權人
    正確姓名及送達地址、該債權及擔保之證明文件影本。如與
    債權人間有相關訴訟，請提出繫屬法院、案號、判決書或已
    有強制執行，請提出強制執行事件之繫屬法院、案號等。
　㈢聲請人雖已提出債務人清冊，但內容應載明現有全部債務人
    之姓名（如為法人或營利事業，應列示其全名、法定代理人
    及聯絡方式）、金額、日期、清償或執行情形（含聲請人取
    得之執行名義）及其他相關證明文件。
　㈣相對人最新財政部國稅局財產歸戶資料。
　㈤相對人有無積欠其他稅款？如有，應說明稅捐機關為何、金
    額若干，並提出證明文件。
中　　華　　民　　國　　111 　年　　7 　　月　　6 　　日
                 民事第八庭     法　官　陳威帆
以上正本係照原本作成。
本裁定不得抗告。
中　　華　　民　　國　　111 　年　　7 　　月　　6 　　日
                                書記官　黃文芳